【裁判字號】    89,易,1269
【裁判日期】    890713
【裁判案由】    違反公司法
【裁判全文】
臺灣臺南地方法院刑事判決                        八十九年度易字第一二六九號
    公  訴  人  臺灣台南地方法院檢察署檢察官
    被      告  甲○○
右列被告因違反公司法案件，經檢察官提起公訴（八十九年度偵字第三九八三號），
本院判決如左：
    主  文
甲○○公司負責人，違反公司不得經營其登記範圍以外之業務之規定，處拘役伍拾日
，如易科罰金，以佰元折算壹日。
    事  實
一、甲○○係來速企業有限公司之負責人，該公司所登記核准之營業項目為：民用航
    空總代理業、理貨包裝業及包裝材料批發業等三項，本不得利用本國籍航空公司
    ，從事國內貨物快遞運送，詎甲○○自民國八十九年一月間起，竟利用其台北市
    松山區○○街二二五巷十五號一樓之住處為營業處所，並以本國籍航空公司之民
    用航空器為運輸工具，兼營國內貨物之快遞運送，直接將貨物運送至客戶手中，
    嗣經台北市政府建設局稽查而查知上情。
二、案經經濟部移送臺灣臺南地方法院檢察署檢察官偵查起訴。
    理  由
一、訊據被告否認右揭犯行，並辯稱伊無經營國內貨物之快遞運送云云。經查被告於
    檢察官偵查中坦承：「都是國內運送至國內，或運送至國外。國內部分是以國內
    航空公司運送，多是由台南機場運送至台北機場。」而台北市政府建設局商業稽
    查紀錄表亦記載：「稽查時營業中，主要經營航空快遞業務，現場為辦公室連絡
    處，快遞物品由南部經航空運送至機場，再由連絡處人員至航空站接收，直接運
    送至客戶手中。」可見被告確有從事國內貨物之運送業務甚明。另從被所屬來速
    企業有限公司經濟部公司執照觀察，其所登記之營業項目為：民用航空總代理業
    、理貨包裝業及包裝材料批發業等三項，國內貨物之快遞運送尚非其登記經營之
    業務，此觀卷附之經濟部公司執照影本至明。此外，尚有台南市政府營利事業登
    記證及台北市政府建設局商業稽查紀錄表等件附卷可參。本件事證已臻明確，被
    告所辯，顯係卸責之詞，不足採信，被告犯行，堪以認定。
二、核被告所為，係犯公司法第十五條第三項、第一項之罪。爰審酌被告品性及其犯
    罪之動機、目的、手段、所生危害及犯罪後之態度等一切情狀，量處如主文所示
    之刑，並諭知易科罰金之折算標準。
三、據上論斷，應依刑事訴訟法第二百九十九條第一項前段，公司法第十五條第三項
    、第一項，刑法第十一條前段、第四十一條，罰金罰鍰提高標準條例第二條，判
    決如主文。
    本案經檢察官林志峰到庭執行職務。
中      華      民      國    八十九    年      七      月     十三     日
                              臺灣臺南地方法院刑事第二庭
            法  官  王  立  村
右正本證明與原本無異
如不服本判決，應於判決送達後十日內，向本院提出上訴狀。
                                            書記官  歐  貞  妙
中      華      民      國    八十九    年      七      月     十三     日
附錄本案論罪科刑法條全文：
公司法第十五條第一項、第三項：
公司不得經營登記範圍以外之業務。
公司負責人違反前二項規定時，各處一年以下有期徒刑、拘役或科或併科十五萬元以
下罰金，並賠償公司因此所受之損害。


司法院資訊處製作；財團法人民間司法改革基金會備份。
